【裁判字號】    95,訴,73
【裁判日期】    950330
【裁判案由】    毒品危害防制條例
【裁判全文】
臺灣士林地方法院刑事判決                95年度訴字第73號
公  訴  人  臺灣士林地方法院檢察署檢察官
被      告  甲○○
                    （另案於臺灣臺北監獄執行中）
上列被告因毒品危害防制條例案件，經檢察官提起公訴（94年度
毒偵字第1880號），經訊問被告後，被告為認罪之答辯，本院合
議庭裁定由受命法官獨任改以簡式審判程序審理並判決如下：
    主  文
甲○○施用第一級毒品，累犯，處有期徒刑柒月；又連續施用第
二級毒品，累犯，處有期徒刑柒月，扣案之第二級毒品安非他命
壹包（驗餘淨重壹點壹公克）沒收銷毀，吸食器壹組沒收；應執
行有期徒刑壹年，第二級毒品安非他命壹包（驗餘淨重壹點壹公
克）沒收銷燬，吸食器壹組沒收。
    事  實
一、甲○○前於民國91年間因偽造文書案件，經依本院以91年度
    簡字第1291號判處有期徒刑5 月確定，於92年10月14日執行
    完畢。又於91年間因施用毒品案件，經本院以91年度毒聲字
    第1290號裁定送觀察、勒戒後，認無繼續施用傾向，於92年
    3 月4 日執行完畢釋放出所，且由臺灣士林地方法院檢察署
    檢察官以91年度毒偵字第1001號不起訴處分確定。詎其仍未
    戒除施用毒品之惡習，於前次觀察、勒戒執行完畢5 年內之
    94年8 月17日，在其臺北市大同區某友人住處，因朋友慫恿
    ，遂基於施用第一級毒品海洛因之犯意，以海洛因摻入香菸
    吸食之方式，施用第一級毒品海洛因1 次。又另基於施用第
    二級毒品安非他命之概括犯意，自94年1 月起至94年8 月18
    日止，連續在其位於臺北市大同區友人之住處，以玻璃球燒
    烤（俗稱水車方式）施用安非他命多次（施用頻率約為1 星
    期施用1 次），於94年8 月18日晚間7 時許，於臺北市○○
    區○○路161 巷27號前，因其行跡可疑，為警攔檢，主動交
    出其身上所有第二級毒品安非他命1 小包（驗餘淨重1.1 公
    克）及安非他命吸食器1 組，始查悉上情。
二、案經臺北市政府警察局大同分局報請臺灣臺灣士林地方法院
    檢察署檢察官偵查起訴。
    理  由
一、上揭事實業據被告甲○○於本院審理時（本院卷第27至28頁
    審判筆錄參照）坦承不諱，而被告為警查獲後所採集之尿液
    ，經送臺灣檢驗科技股份有限公司以氣相層析質譜儀檢驗法
    鑑驗結果，分別呈安非他命、嗎啡陽性反應等情，此有上開
    公司94年9月6日（毒偵1880號卷第51頁參照）濫用藥物尿液
    檢驗報告附卷可參。而查獲之毒品，經以煙毒品檢驗包試劑
    初步檢驗結果亦確為安非他命成分，有臺北市政府警察局大
    同分局雙連派出所94年8月18日毒品初步鑑驗報告單1紙附卷
    可參（毒偵1880號卷第22頁參照），此外並有扣案之第二級
    毒品安非他命吸食器可佐，足認被告自白與事實相符可以採
    信，前開事實應可認定。又被告於91年因施用毒品案件，經
    法院裁定送觀察、勒戒，且由檢察官不起訴處分確定，於92
    年3 月4 日釋放出所等情，亦有臺灣高等法院被告全國前案
    紀錄表在卷可稽，應可認定，顯見本件係於觀察、勒戒執行
    完畢釋放後5 年內再犯施用毒品罪，應依法追訴處罰，亦無
    疑義。是本件事證明確，被告犯行洵堪認定。
二、核被告甲○○所為，係犯毒品危害防制條例第10條第1 項之
    施用第一級毒品罪及同條第2 項之施用第二級毒品罪。被告
    施用第一、二級毒品海洛因及安非他命前分別持有海洛因及
    安非他命之低度行為，應分別為施用海洛因及安非他命之高
    度行為所吸收，不另論罪。又被告先後多次施用安非他命之
    犯行，時間密接，方法相同，觸犯構成要件相同之罪，顯係
    基於概括犯意為之，應為連續犯，應依刑法第56條之規定，
    論以連續施用第二級毒品，並加重其刑。被告所犯上開二罪
    間，犯意各別，行為互殊，應分論併罰。被告有如事實欄所
    示前科紀錄，經判處徒刑確定並執行完畢，被告於前案執行
    完畢後5 年內再犯有期徒刑以上之本件犯罪，為累犯，應依
    法加重其刑，並就其所犯施用第二級毒品罪遞加重其刑。公
    訴意旨雖僅就被告自94年8 月12日至同年月15日下午之施用
    第二級毒品犯行為起訴，而未就被告其餘施用第二級毒品犯
    行於起訴書中敘及，惟未敘及部分與前開經起訴並論罪科刑
    部分有連續犯裁判上一罪關係，本於審判不可分原則，本院
    自得併予審究。爰審酌被告前已經觀察勒戒治療程序，竟仍
    無法戒除毒品復又犯本件犯行，顯示其定力不足、意志不堅
    、易受外界誘惑，惟本件犯後尚能坦承犯行，態度尚稱良好
    ，及其手段，犯罪時所受之刺激、其品性、生活狀況、智識
    程度等一切情狀，分別就所犯上開二罪量處如主文所示之刑
    ，並定其應執行刑，以示懲儆。扣案之第二級毒品安非他命
    1 小包（驗餘淨重1.1 公克），係屬本案查獲供被告施用之
    第二級毒品，不問屬於犯人與否，應依毒品危害防制條例第
    18條第1 項前段之規定沒收銷燬之。又扣案之安非他命吸食
    器，係被告所有供本件燒烤裝毒品，而用以施用安非他命犯
    罪所用之物，業據被告於本院審理時供明在卷，應依刑法第
    38條第1 項第2 款宣告沒收。
三、據上論斷，應依刑事訴訟法第273 條之1 第1 項、第299 條
    第1 項前段，毒品危害防制條例第10條第1 項、第2 項、第
    18條第1 項前段，刑法第11條、第56條、第47條、第38條第
    1 項第2 款，第51條第5 款，判決如主文。
本案經檢察官盧美如到庭執行職務。
中    華    民    國    95    年    3     月    30    日
                  刑事第三庭法  官  王沛雷
以上正本證明與原本無異。
如不服本判決，應於判決送達後10日內，向本院提出上訴狀。
                            書記官  蘇彥宇
中    華    民    國    95    年    4     月    4     日
附錄本案論罪科刑法條全文：
毒品危害防制條例第10條
施用第一級毒品者，處 6 月以上 5 年以下有期徒刑。
施用第二級毒品者，處 3 年以下有期徒刑。
毒品危害防制條例第18條
查獲之第一、二級毒品及專供製造或施用第一、二級毒品之器具
，不問屬於犯人與否，均沒收銷燬之；查獲之第三、四級毒品及
製造或施用毒品之器具，無正當理由而擅自持有者，均沒入銷燬
之。但合於醫藥、研究或訓練之用者，得不予銷燬。
前項合於醫藥、研究或訓練用毒品或器具之管理辦法，由法務部
會同行政院衛生署定之。


司法院資訊處製作；財團法人民間司法改革基金會備份。
